【裁判字號】    95,易,601
【裁判日期】    951229
【裁判案由】    
【裁判全文】
臺灣基隆地方法院刑事判決               95年度易字第601號
公  訴  人  臺灣基隆地方法院檢察署檢察官
被      告  乙○○
上列被告因過失傷害案件，經檢察官聲請以簡易判決處刑（95年
度偵字第4344號），本院認為不宜，改依通常程序進行審理，並
判決如下：
    主  文
本件公訴不受理。
    理  由
一、公訴意旨如檢察官聲請簡易判決處刑書之記載（如附件）。
二、按告訴乃論之罪，告訴人於第一審辯論終結前得撤回其告訴
    ，又告訴經撤回者，應諭知不受理之判決，刑事訴訟法第23
    8條第1項、第303條第3款定有明文。
三、查本件告訴人丙○○告訴被告乙○○傷害案件，起訴書認被
    告係觸犯刑法第277條第1 項之傷害罪，依同法第287條前段
    之規定，須告訴乃論。茲據告訴人丙○○撤回告訴，有撤回
    告訴狀在卷可參，依照前揭說明，爰不經言詞辯論，逕為諭
    知不受理之判決。
據上論斷，應依刑事訴訟法第303條第3款、第307條，判決如主
文。
中    華    民    國    95    年    12    月    29    日
                  刑事第三庭審判長法    官  王福康
                                  法    官  何怡穎
                                  法    官  齊  潔
以上正本證明與原本無異。
對於本件判決如有不服，應於收受送達後10日內，向本院提出上
訴書狀，上訴於臺灣高等法院，並按他造當事人之人數附具繕本
。
中    華    民    國    95    年    12    月    29    日
                                  書 記 官  潘端典
附件：
臺灣基隆地方法院檢察署檢察官聲請簡易判決處刑書
                                       95年度偵字第4344號
     被      告  乙○○  男  26歲（民國○○年○月○○日生）
                         住基隆市○○區○○街5之6號
                         居臺北縣金山鄉○○路22號
                         身分證統一編號：Ｚ000000000號
上列被告因傷害案件，業經偵查終結，認為宜以簡易判決處刑，
茲敘述犯罪事實及證據並所犯法條如下：
         犯罪事實
一、緣丙○○於民國95年8月17日，至臺北縣金山鄉○○路22號
    乙○○居所，找在乙○○家承租房間之友人聊天，同日17時
    許，丙○○欲離去之前，向乙○○稱有賭場老大要渠父親到
    賭場罰站，乙○○聽聞後心生憤怒，且因丙○○曾數次前來
    擾亂，兩人遂發生口角，丙○○作勢欲毆打乙○○，乙○○
    即基於傷害之犯意，以拳頭毆打丙○○臉部，致其受有左右
    眼下部青腫及裂傷1公分之傷害。
二、案經丙○○訴由臺北縣政府警察局金山分局移送偵辦。
        證據並所犯法條
一、訊據被告乙○○對於傷害犯行坦承不諱，辯稱：係丙○○先
    作勢要打我等語，經查，告訴人丙○○於警詢時對於為何遭
    毆打之原因未能陳明，再經傳喚亦不到庭說明，然本件有金
    安醫院診斷證明書1紙在卷可資佐證，告訴人遭被告毆傷一
    節已可認定。
二、核被告所為，係犯刑法第277條第1項之傷害罪嫌。
三、依刑事訴訟法第451 條第1 項聲請逕以簡易判決處刑。
  此  致
臺灣基隆地方法院瑞芳簡易庭
中    華    民    國    95    年    11    月    28    日
                              檢察官  甲  ○  ○
本件正本證明與原本無異
中    華    民    國    95    年    12    月    5    日
                              書記官  張      富
附錄所犯法條：
刑法第277條第1項
傷害人之身體或健康者，處3年以下有期徒刑、拘役或1千元以下
罰金。


司法院資訊處製作；財團法人民間司法改革基金會備份。
